臺灣桃園地方法院刑事判決  
111年度訴字第1142號
聲  請  人  臺灣桃園地方檢察署檢察官
被      告  蔡永春


被      告  黃彩瑄



上列被告因家暴傷害等案件，經檢察官聲請簡易判決處刑（111
年度調偵字第847號），本院認不宜以簡易判決處刑，適用通常
程序判決如下：
    主  文
本件公訴不受理。
    理  由
一、本件聲請簡易判決處刑意旨略以：被告蔡永春及黃彩瑄曾為
    同居男女朋友，2人為家庭暴力防治法第3條第2款之家庭成
    員。2人於民國110年10月16日晚上8時許，在桃園市○○區○○
    路0巷00號門前，因故發生爭執，蔡永春基於傷害之犯意，
    徒手毆打黃彩瑄，使黃彩瑄受有右眉及右手臂瘀挫傷等傷害
    ，再徒手強拉黃彩瑄。黃彩瑄亦基於傷害之犯意，徒手抓傷
    蔡永春，使蔡永春受有頸部、前胸壁、右上臂及右手腕挫傷
    等傷害。因認被告蔡永春、黃彩瑄均涉犯刑法第277條第1項
    之傷害罪嫌等語。
二、按告訴乃論之罪，告訴人於第一審辯論終結前，得撤回其告
    訴，告訴經撤回者，應諭知不受理之判決，且此項判決得不
    經言詞辯論為之，刑事訴訟法第238條第1項、第303條第3款
    、第307條分別定有明文。查檢察官聲請意旨認被告蔡永春
    、黃彩瑄均係犯刑法第277條第1項之傷害罪，依同法第287
    條前段之規定，須告訴乃論。茲告訴人蔡永春、黃彩瑄已當
    庭相互撤回對於對方之傷害告訴，有刑事撤回告訴狀2紙在
    卷可稽（見111年度壢簡字第1263號卷第37至39頁）揆諸前
    開說明，爰不經言詞辯論，逕諭知不受理之判決。
三、聲請意旨另略以：被告蔡永春「基於強制之犯意，徒手強拉
    黃彩瑄，妨害黃彩瑄自由離去之權利」，因而認蔡永春此部
    分所為，係犯刑法第304條第1項之強制罪嫌，而與上開傷害
    犯行，係以一行為侵害黃彩瑄之2法益，為想像競合犯，應
    從一重之刑法第277條第1項之傷害罪處斷云云。經查：證人
    即告訴人黃彩瑄於警詢中證稱：蔡永春以徒手方式拉我的右
    手，又以左手徒手方式呼擊我的右眼上方，然後雙方拉扯。
    我是因為蔡永春先動手拉我後來毆打我一拳並將我抱起，我
    是為了掙脫，才會揮到蔡永春左右臉各一下巴掌等語（見偵
    卷第22至23、26至27頁），核與被告蔡永春於偵查中供稱：
    我有抓黃彩瑄的手，就拉他的手走進去屋內而已，當時有小
    爭執，爭執一定有摩擦、拉扯，有揮到黃彩瑄的臉等語（見
    偵卷第74頁），大致相符，是被告蔡永春在實施傷害行為過
    程中，雖有徒手強拉黃彩瑄之行為，然其目的係為實施傷害
    行為，強拉黃彩瑄只是實施傷害行為之手段，且因此造成黃
    彩瑄受有右眉及右手臂瘀挫傷等傷害，應無妨害黃彩瑄自由
    離去之權利行使之主觀犯意存在；又在被告蔡永春徒手拉扯
    黃彩瑄後，黃彩瑄隨即反擊被告蔡永春，之後並相互實施傷
    害之行為，可知被告兩人之相互控制行為均極為短暫，且徒
    手拉扯行為亦為傷害行為之階段行為，隨後即接續動作實施
    傷害行為，故被告蔡永春之行為尚與強制罪之構成要件有間
    ，上開行為應僅論以一傷害罪。是就本案蔡永春對於黃彩瑄
    犯行部分，應僅成立傷害之單純一罪，而無再成立強制罪，
    或有何與傷害犯行具有實質上或想像競合裁判上一罪關係之
    餘地，本件傷害罪部分既經撤回告訴，是本院逕為不受理之
    諭知為已足，附此敘明。
四、依刑事訴訟法第452條、第303條第3款、第307條，判決如主
    文。
中　　華　　民　　國　　111 　年　　9　　 月　　20　　日
                  刑事第十四庭審判長法  官  江德民
                                    法  官  廖奕淳
                                    法　官　吳天明
以上正本證明與原本無異。
如不服本判決應於收受判決後20日內向本院提出上訴書狀，並應
敘述具體理由。其未敘述上訴理由者，應於上訴期間屆滿後20日
內向本院補提理由書(均須按他造當事人之人數附繕本)「切勿逕
送上級法院」。 
                                    書記官　高慈徽
中　　華　　民　　國　　111 　年　　9 　　月　　22　　日